# 求助陈老师，关于非公开发行费用冲减资本公积

提问人：倩 920802 时间：2022-05-26 11:20:43
陈老师以及各位老师好，
有个业务需要咨询一下；
公司非公开发行股票，募集资金到位前使用自有资金支付中介机构发行费用-法律服务费 170 万元，2021-11-3募集资金到账后已冲减资本公积；
截至2022-5-25，置换时间距募集资金到帐时间已超过 6 个月，募集资金账户仍剩余 170 万元用于置换的法律服务费已无法置换，公司拟改变这 170 万元募集资金的使用用途，法律服务费相当于使用自有资金支付。
请问陈老师及各位老师，中介机构费-法律服务费现在使用自有资金支付，而之前已冲减资本公积，还需要将这部分费用调整至利润表吗？

回答人：chenyiwei
应注意区分不同性质的两个问题：“中介机构费-法律服务费能否冲减资本公积”是会计问题；而“中介机构费-法律服务费使用自有资金先行垫付后，能否用募集资金置换”是监管问题。能否置换不影响将法律中介费用作为与募集资金直接相关的交易费用冲减资本公积。